臺灣臺南地方法院刑事判決　　　　　 94年度交簡上字第146號
上　訴　人　臺灣臺南地方法院檢察署檢察官
被　　　告　乙○○
上列上訴人因被告過失傷害案件，不服本院94年度交簡字第1847
號，中華民國94年10月24日第一審簡易判決（聲請案號：94年度
核退偵字第827號），提起上訴，被告就被訴之事實為有罪之陳
述，本院管轄之第二審合議庭裁定進行簡式審判程序，判決如下
：
    主  文
上訴駁回。
    事實及理由
一、本案經本院審理結果，認第一審以被告乙○○犯刑法第二百
    八十四條第一項前段之過失傷害罪，依刑事訴訟法第四百四
    十九條第一項前段、第四百五十四條第二項，刑法第二百八
    十四條第一項前段、第六十二條前段、第四十一條第一項前
    段，罰金罰鍰提高標準條例第一條前段、第二條，判處被告
    有期徒刑三月，且諭知易科罰金之折算標準，其認事用法均
    無違誤，量刑亦屬妥適，應予維持，茲引用第一審判決書記
    載之事實及理由（如附件）。
二、公訴人循告訴人丙○○之請求上訴意旨略以：被告於案發後
    迄未與告訴人和解，原審僅判處被告有期徒刑三月過輕等情
    。惟按，量刑本是法院之職權，依刑法第五十七條規定，應
    審酌一切情狀，量處被告適當之刑罰。本件原審對被告量刑
    時，已參酌全案之事證，就被告並無前科之素行、應負過失
    責任之程度、造成告訴人傷害之結果，及被告於犯罪後坦承
    自己過失態度，尚稱良好等一切情狀，予以綜合考量而據以
    量刑。被告是否已經賠償告訴人之損害，或是否有賠償之意
    ，甚或是否已達成民事和解，雖也是法院審酌被告刑罰輕重
    之考量因素，但是，雙方是否達成民事和解，牽涉彼此之誠
    意、金額之多寡、雙方之財力、給付之方式等等、其因素甚
    多，雖與被告犯罪後之態度有關，究非影響被告刑罰輕重之
    直接因素。本院復斟酌被告當庭陳稱其曾提議願意以新台幣
    （下同）二十萬元與被告和解，與告訴人向被告所提出附帶
    民事訴訟，請求被告賠償五十四萬餘元，尚有相當之差距，
    可知雙方之民事和解金額無從合致，而未能和解，尚難認被
    告於事發後對此未加聞問，而全無賠償之意，是僅因雙方關
    於賠償金額無法達成協議，致無法和解，實難將無法和解之
    責全歸諸於被告。況民事之損害賠償本可循民事訴訟之途徑
    解決，若法院單以被告尚未賠償告訴人，而以刑事重判為制
    壓被告屈服另一方民事賠償請求之手段，依上開說明，自非
    妥適，是以本件尚難認原審之量刑有輕縱之情事，本件上訴
    意旨認原審判決量刑過輕等情，為無理由，自應予以駁回。
據上論斷，應依刑事訴訟法第四百五十五條之一第一項、第三項、
第三百六十八條、第三百六十四條、第二百七十三條之一第一項
、第三百七十三條，判決如主文。
本案經檢察官甲○○到庭執行職務。
中      華      民      國   94   年  1   月   20     日
              刑事第四庭審判長法  官  宋  明  中
                              法  官  陳  欽  賢
                              法  官  朱  中  和
以上正本證明與原本無異。
不得上訴。
                              書記官  楊  宗  哲
中　　華　　民　　國　　95　　年　　1 　　月　　23　　日
